臺灣屏東地方法院民事裁定
110年度消債清字第40號
聲  請  人  
即 債務 人  曾月貞  

上列當事人因消費者債務清理事件聲請清算，本院裁定如下：
    主  文
債務人曾月貞自民國111年3月15中午12時起開始清算程序。
命司法事務官進行本件清算程序。
    理  由
一、按債務人不能清償債務或有不能清償之虞者，於法院裁定開
    始更生程序或許可和解或宣告破產前，得向法院聲請依本條
    例所定清算程序，清理其債務；法院開始清算程序之裁定，
    應載明其年、月、日、時，並即時發生效力，消費者債務清
    理條例（下稱消債條例）第3條、第80條前段、第83條第1項
    分別定有明文。次按法院裁定開始清算程序後，得命司法事
    務官進行清算程序，復為消債條例第16條第1項前段所明定
    。
二、聲請意旨略以：聲請人積欠債務達新臺幣（下同）3,694,86
    9元，有不能清償之情，且曾於110年7月間，與最大債權金
    融機構遠東國際商業銀行股份有限公司進行消費者債務清理
    前置協商，惟因債權人未到場而調解不成立。又聲請人未經
    法院裁定開始更生程序或許可和解或宣告破產，爰聲請准予
    裁定清算等語。
三、經查：
  ㈠聲請人之上開主張，業據其提出財團法人聯合徵信中心當事
    人綜合信用報告書、全國財產稅總歸戶財產查詢清單、107
    至109年度綜合所得稅各類所得資料清單等件為證，並有本
    院調解程序筆錄可稽。是聲請人既與債權人前置協商不成立
    ，其提出本件聲請，於法有據。
  ㈡關於聲請人收入部分，聲請人現擔任臨時工，薪資均以現金
    領取，每月所得約2萬元，業據聲請人陳明在卷，且聲請人1
    07至109年均無所得，堪信屬實。至聲請人之支出部分，聲
    請人陳稱每月必要支出共為13,493元，雖未提出全部單據供
    本院審酌，惟低於依消債條例第64條之2第1項規定，以111
    年衛生福利部公告每人每月最低生活費之1.2倍計算之數額1
    7,076元，應屬確實。又聲請人育有子女，分別年約23歲、1
    9歲，該23歲之子108、109年分別有所得33,240元、89,629
    元，平均每月約為5,120元，該18歲之女，108、109年均無
    所得，其等名下無財產，現均在學，有戶籍謄本、學生證影
    本、成績通知單、在學證明書、學費繳費單可佐，堪認有受
    聲請人扶養之必要，而上開扶養義務應由聲請人及其配偶共
    同負擔，又其子每月有所得約5,120元，此部分應予扣除，
    是依消債條例第64條之2第2項規定，以上開每人每月最低生
    活費1.2倍計算，聲請人應負擔之扶養費為14,516元（計算
    式：【17,076×2－5,120】÷2＝14,516），則聲請人主張低於
    上開金額之扶養費7,000元，應屬確實。
  ㈢綜上，聲請人每月所得扣除必要生活費及扶養費後，已無剩
    餘，至聲請人名下固有第一產物保險股份有限公司、遠雄人
    壽保險股份有限公司、第一金人壽保險股份有限公司之保單
    ，有陳報狀及保單可參，惟本院審酌上開保單未解約前尚無
    法用以清償，而聲請人積欠之債務至少已達3,411,399元，
    亦有債權人元大國際資產管理股份有限公司、新光行銷股份
    有限公司之陳報狀及前置調解債權明細表可考，堪認聲請人
    確有不能清償債務或有不能清償之虞之情形，而有清算之原
    因。此外，本件查無聲請人有消債條例所定應駁回清算聲請
    之事由存在，則聲請人所為聲請，應屬有據，爰命司法事務
    官進行本件清算程序。
四、依首開規定，裁定如主文。
中　　華　　民　　國　　111 　年　　3 　　月　　15　　日
                  民事庭  法　官　彭聖芳
正本係照原本作成。
本裁定不得抗告。
中　　華　　民　　國　　111 　年　　3 　　月　　15　　日
                          書記官  孫秀桃